【裁判字號】    97,易,261
【裁判日期】    970424
【裁判案由】    違反電業法
【裁判全文】
臺灣屏東地方法院刑事判決               97年度易字第261號
公  訴  人  臺灣屏東地方法院檢察署檢察官
被      告  甲○○
                    現於臺灣屏東監獄竹田分監另案執行中
上列被告因竊盜案件，經檢察官提起公訴（96年度偵字第7547號
），被告就被訴事實為有罪之陳述，經本院告以簡式審判程序意
旨，並聽取公訴人及被告之意見後，當庭裁定改依簡式審判程序
審理，本院判決如下：
    主  文
甲○○犯如附表所示之攜帶兇器竊盜罪，各處有期徒刑壹年，
均減為有期徒刑陸月，扣案之竹竿、檳榔刀、破壞剪、斜口鉗各
壹支、帆布袋壹個、布手套壹雙、透明膠帶壹個均沒收。應執行
有期徒刑壹年肆月，扣案之竹竿、檳榔刀、破壞剪、斜口鉗各壹
支、帆布袋壹個、布手套壹雙、透明膠帶壹個均沒收。
    事  實
一、甲○○曾因竊盜案件，經本院於民國94年4 月12日，以93年
    度簡字第299 號判處有期徒刑8 月，緩刑3 年。復因違反毒
    品危害防制條例案件，經本院於94年3 月24日，以93年度訴
    字第148 號判處有期徒刑1 年2 月，前開竊盜罪緩刑宣告部
    分亦遭撤銷。復因違反毒品危害防制條例案件，經臺灣高等
    法院高雄分院於93年8 月24日，以93年度上訴字第710 號判
    處有期徒刑10月，於95年5 月30日縮短刑期假釋出監（尚未
    執行完畢，不構成累犯）。於假釋期間詎仍不知悔改，復意
    圖為自己不法之所有，自95年10月14日後某日起迄96年2 月
    9 日止於附表所示之時間、地點，以持客觀上對人之生命、
    身體、安全構成威脅，足供兇器使用之檳榔刀、破壞剪、斜
    口鉗等物剪下電纜線之方式，竊取台灣電力公司 (下稱台電
    公司）所有如附表所示之電纜線共3 次。嗣於96年3 月21
    日為警循線查獲，並扣得甲○○所有，供犯罪所用之竹竿、
    檳榔刀、破壞剪、斜口鉗各1 支、帆布袋1 個、布手套1 雙
    、透明膠帶1 個。
二、案經屏東縣警察局報請臺灣屏東地方法院檢察署檢察官偵查
    起訴。
    理  由
一、本件被告所犯之竊盜案件，屬非死刑、無期徒刑、最輕本刑
    為3 年以上有期徒刑之罪，亦非屬高等法院管轄第一審之案
    件，且被告先就被訴事實為有罪之陳述，經審判長告知被告
    簡式審判程序之旨，並聽取當事人之意見後，依刑事訴訟法
    第273 條之1 規定裁定進行簡式審判程序，合先敘明。
二、上開事實、業據被告於警詢、偵查中及本院審理時坦承不諱
    ，核與證人即被害之台電公司屏東區○○○○路維護員乙○
    ○證述情形相符，復有電訊（力）線路失竊現場調查報告表
    、屏東縣警察局現場勘查、採證照片在卷，及扣案之竹竿、
    檳榔刀、破壞剪、斜口鉗各1 支、帆布袋1 個、布手套1 雙
    、透明膠帶1 個（扣於臺灣屏東地方法院檢察署96年度偵字
    第2056、2558號案中）可資為證，被告自白可信為實，其犯
    行堪以認定。
三、按刑法321 條第1 項第3 款攜帶兇器而犯之，所謂之兇器，
    其種類並無限制，凡客觀上足對人之生命、身體、安全構成
    威脅，具有危險性之兇器均屬之，且祇須行竊時攜帶此種具
    有危險性之兇器為已足，並不以攜帶之初有行兇之意圖為必
    要。被告行竊所使用之檳榔刀、破壞剪、斜口鉗均為金屬製
    品，質硬且銳，為足以殺傷人生命、身體之器械，顯為具有
    危險性之兇器，核被告所為，係犯刑法第321 條第1 項第3
    款之罪。又本件台電公司所架設於電線桿上之電纜線，屬電
    業法所規定之供電設備，且據證人乙○○於警訊中稱上述電
    纜線被竊造成附近農民種植農作物之線路斷電，嚴重影響農
    用灌溉，故被告之3 次竊取供電設備之行為，均依電業法第
    105 條之規定，以刑法321 條第1 項第3 款之加重竊盜罪嫌
    論處。其所犯如附表3 次竊盜行為，時間不同、地點亦不盡
    相同，並非接續為之，應予分論併罰。又扣案之竹竿、檳榔
    刀、破壞剪、斜口鉗各1 支、帆布袋1 個、布手套1 雙、透
    明膠帶1 個等物，係供犯罪所用之物且屬被告所有，業據被
    告供承在卷，應依刑法第38條第3 項、第1 項第2 款宣告沒
    收。參酌被告竊取電纜線，影響公共用電，犯後坦承犯行，
    爰就3 次竊盜罪均各量處有期徒刑1 年，以為懲儆。被告3
    次犯行均在96年4 月24日之前所犯，符合中華民國96年罪犯
    減刑條例規定，爰依法均予以減其刑期二分之一，並定其應
    執行刑。
據上論斷，應依刑事訴訟法第273 條之1 第1 項、第299 條第1
項前段、刑法第321 條第1 項第2 款、第51條第5 款、第38條第
3 項、第1 項第2 款，中華民國96年罪犯減刑條例第2 條第1 項
第3款、第3 條第15款、第7 條，決如主文。
本案經檢察官葉耿旭到庭執行職務。
中    華    民    國    97    年    4     月    24    日
                  刑事第六庭          法  官  惠光霞
以上正本證明與原本無異。
如不服本判決應於本判決送達後十日內向本院提出上訴書狀，其
未敘述上訴理由者，並得於提起上訴後十日內向本院補提理由書
狀（均須按他造當事人之人數附繕本）「切勿逕送上級法院」
中    華    民    國    97    年    4     月    24    日
                                      書記官  陳清陽
◎◎附表：
┌──┬──────┬───────┬──────────┬──────┐
│編號│行竊時間    │地點          │遭竊物品            │備註        │
├──┼──────┼───────┼──────────┼──────┤
│一  │96年2月1日至│屏東縣長治鄉某│電桿號碼：繁華高幹42│被告均已忘記│
│    │同月9日間之 │處之產業道路  │右40至42之1 號間之電│確切之行竊時│
│    │某日時      │              │纜線〔約194.4 公尺，│間。左開所示│
│    │            │              │價值新臺幣（下同）  │之行竊時間係│
│    │            │              │3596元〕（起訴書誤繕│以台電員工於│
│    │            │              │為繁華高幹42右40號電│失竊地點之電│
│    │            │              │纜線1 條，約497 公尺│纜線遭竊前最│
│    │            │              │，價值9195元）      │後一次巡視時│
├──┼──────┼───────┼──────────┤間起迄發現電│
│二  │95年10月14日│屏東縣內埔鄉某│電桿號碼：綠藻高幹29│纜線遭竊時間│
│    │（起訴書誤繕│處之產業道路  │之1 至30號間之電纜線│為之推斷    │
│    │為4 日）起至│              │〔約92公尺，價值1702│            │
│    │96 年1月26日│              │元〕（起訴書誤繕為  │            │
│    │間之某日時  │              │1720元 ）           │            │
├──┼──────┼───────┼──────────┤            │
│三  │95年10月14日│屏東縣內埔鄉某│電桿號碼：綠藻高幹23│            │
│    │至96年1月3日│處之產業道路  │至26號間之電纜線約27│            │
│    │間之某日時  │              │6 公尺，價值5106 元 │            │
│    │            │              │〕                  │            │
└──┴──────┴───────┴──────────┴──────┘
刑法第321條（加重竊盜罪）
犯竊盜罪而有左列情形之一者，處6 月以上、5 年以下有期徒刑
：
三  攜帶兇器而犯之者。
電業法第105 條 (罰則 (一)---- 供電設備之竊盜或損壞)
竊盜或損壞電桿、電線、變壓器或其他供電設備者，依刑法之規
定從重處斷。


司法院資訊處製作；財團法人民間司法改革基金會備份。
